【裁判字號】    97,消債更,491
【裁判日期】    971224
【裁判案由】    更生事件
【裁判全文】
臺灣屏東地方法院民事裁定           97年度消債更字第491號
聲  請  人
即 債 務人  甲○○
代  理  人  邱超偉律師
上列當事人聲請消費者債務清理事件，本院裁定如下：
    主  文
債務人甲○○自中華民國九十八年一月十四日十二時起開始更生
程序。
命司法事務官進行本件更生程序。
    理  由
一、按債務人不能清償債務或有不能清償之虞；且無擔保或無優
    先權之債務總額未逾新台幣1200萬元者，於法院裁定開始清
    算程序或宣告破產前，得向法院聲請更生；又法院開始更生
    程序之裁定，應載明其年、月、日、時，並即時發生效力，
    消費者債務清理條例第3 條、第42條第1 項、第45條第1 項
    分別定有明文。次按法院裁定開始更生或清算程序後，得命
    司法事務官進行更生或清算程序，必要時得選任律師、會計
    師或其他適當之自然人或法人一人為監督人或管理人，同條
    例第16條第1 項亦有明文。
二、債務人聲請意旨略以：其就新台幣（下同）1,371,898 元債
    務有不能清償之情事，曾於民國95年間以書面向最大債權金
    融機構萬泰商業銀行請求依「中華民國銀行公會會員辦理消
    費金融案件無擔保債務協商機制」共同協商債務清償方案，
    嗣協商成立，約定自95年9 月起分120 期攤還，每月應繳金
    額為11,432元；惟以債務人現職每月收入15,000元及低收入
    戶每月補助11,600元，除有每月基本生活費需支應外，尚須
    扶養4 名子女（胡雁涵80年月28日生，胡傑豪82年2 月22日
    生，胡呈祥88年7 月10日生，胡如意89年11月5 日生），履
    行協商顯有重大困難，故於97年7 月毀諾，而此並非債務人
    主觀上惡意不履行協商，實係客觀上確有不可歸責於債務人
    之事由。又其無擔保或無優先權之債務總額未逾1,200 萬元
    ，復未經法院裁定開始清算程序或宣告破產，爰向本院聲請
    更生等語。
三、經查債務人所主張之上開事實，業據其提出債權人清冊、協
    商成立協議書、財團法人金融聯合徵信中心當事人綜合信用
    報告、財政部台灣省南區國稅局95、96年度綜合所得稅各類
    所得資料清單、全國財產稅總歸戶財產查詢清單、戶籍謄本
    及屏東縣滿州鄉公所低收入戶證明書等件為證，復經本院依
    職權調閱債務人財產所得情形，有稅務電子閘門財產所得調
    件明細表等附卷可稽堪信屬實。次查，債務人於95年無所得
    資料，96年所得額為3,500 元；又債務人雖有坐落屏東縣滿
    州鄉○○段50之22地號土地，然該土地使用分區係山坡地保
    育區及使用地類別為農牧用地等情，故於一般客觀情況之交
    易金額並不高，此有土地登記第二類謄本在卷可稽。另債務
    人名下雖有汽車1 部，惟該汽車廠牌為FIAT牌，且係1988年
    份出廠，該汽車自出廠迄今已逾10年，衡情，經折舊結果，
    所剩價值應為無幾。又查，債務人長女胡雁涵於96年所得額
    為6,895 元，其餘子女均無所得收入，且名下復無土地、房
    屋或其他有變現價值之財產可資為清償之憑藉，有本院依職
    權調取債務人之4 名子女所得明細附卷可稽。則以債務人現
    職月薪約15,000元之收入及低收入每月補助11,600元，扣除
    債務人依協商應繳之金額11,432元後，僅餘15,168元，依一
    般生活經驗法則，顯不足以維持債務人4 名子女之保護教養
    費用與債務人之基本生活，實難期待其履行協商條件，是聲
    請人主張其履行上開分期還款協議顯有重大困難，且係不可
    歸責聲請人等語，應屬可採。此外，本件又查無債務人有消
    費者債務清理條例第6 條第3 項、第8 條或第46條各款所定
    駁回更生聲請之事由存在，則債務人聲請更生，應屬有據，
    爰裁定如主文第1 項所示，並命司法事務官進行本件更生程
    序。
中    華    民    國    97    年    12    月    24    日
                        民事庭法官  李  麗  芳
正本係照原本作成。
本裁定不得抗告。
本件裁定公告日期為民國97年12月24日
中    華    民    國    97    年    12    月    24    日
4
                        法院書記官  滕  一  珍


司法院資訊處製作；財團法人民間司法改革基金會備份。
